---
title: "Entfernung zum Studienzentrum"
author: "Ihr Name"
date: "`r Sys.Date()`"
output:
  html_document:
    toc: true
    toc_float: true
    collapsed: false
    smooth_scroll: false
---

```{r setup, include=FALSE}
knitr::opts_chunk$set(echo = TRUE)
library(mosaic)
library(here)
set.seed(1896) # Zufallszahlengenerator festlegen
```

# Entfernung zum Studienzentrum

Zu Beginn des Sommersemesters 2022 wurden in 5 Kursen Studierende der FOM in einem freiwilligen, anonymen Online-Fragebogen nach Ihrem Fahrtweg zum Studienzentrum gefragt.

Die genaue Frage lautet:

> Wie weit (gerundet auf ganze km) ist Ihr üblicher Fahrtweg zum Studienzentrum?

Die Antworten darauf liegen in der Datei `results-survey592526.csv` vor.

<!-- Technischer Hinweis: das Paket here (https://here.r-lib.org/) ermöglicht einen einfacheren Umgang mit Datei(pfaden) innerhalb von RStudio Projekten. Die csv Datei "results-survey592526.csv" befindet sich im Projektordner "data". -->

```{r einlesen}
# Datei (inkl. Pfad)
entfernungsdaten <- here("data", "results-survey592526.csv")
# Daten einlesen
Umfrage <- read.csv2(entfernungsdaten)
# Datenstruktur
str(Umfrage)
# Obere Beobachtungen
head(Umfrage)
```

#### Fragen

- Wie viele Beobachtungen hat die Datentabelle?

- Wie viele Variablen hat die Datentabelle?

- Welches Skalenniveau hat die Variable `Entfernung`?

- Auf welche Zielpopulation kann das Ergebnis generalisiert werden?

## Analyse Entfernung

### Grafisch

```{r eda-Entfernung}
# Histogramm
gf_histogram( ~ Entfernung, data = Umfrage)
```


#### R Übung

- Passen Sie das Histogramm über `center = ` und `binwidth = ` so an, dass Ihrer Meinung nach zentrale Eigenschaften der Verteilung gut sichtbar sind.

```{r eda-Entfernung-angepasst}
# Histogramm
gf_histogram( ~ Entfernung, data = Umfrage, center = 0.5, binwidth = 1)
```

#### Fragen

- Wie würden Sie die Verteilung beschreiben?

### Kennzahlen

Es ergeben sich folgende Statistiken der Stichprobe:

```{r favstats}
favstats( ~ Entfernung, data = Umfrage)
```

Betrachten wir besonders den arithmetischen Mittelwert:

```{r mean}
mw_Umfrage <- mean( ~ Entfernung, data = Umfrage)
```

$$\bar{x}=`r round(mw_Umfrage, 2)`$$

#### Fragen

- Ist *Ihre* Entfernung zum Studienzentrum *überdurchschnittlich*?

- Hat eine Mehrheit in der Stichprobe eine *überdurchschnittliche* Entfernung?

- Wird für den Mittelwert der Zielpopulation gelten $\mu = `r round(mw_Umfrage, 2)`$?

- Wird bei einer erneuten Stichprobe aus derselben Zielpopulation das Ergebnis wieder  $\bar{x}=`r round(mw_Umfrage, 2)`$ lauten?

## Re-Sampling

Das Ergebnis bei einer anderen Stichprobe wird vermutlich leicht anders sein, als das der vorhandenen Stichprobe.

Simulieren wir das zufällige Ziehen einer Stichprobe aus einer Population (= hier alle Studierenden der befragten Kurse) durch zufälliges Re-Sampling der Stichprobe.

`do(3)*` wiederholt den folgenden Befehl $3\times$, `resample(Stichprobe)` zieht aus der Stichprobe (engl. sample) ein zufälliges Re-Sample - mit Zurücklegen. 

```{r resample1}
do(3)* mean( ~ Entfernung, data = resample(Umfrage))
```

#### Fragen

- Variiert der arithmetische Mittelwert bei zufälligen Re-Samples?

- Erhöht Re-Sampling den ursprünglichen Stichprobenumfang?

***

Simulieren wir den Vorgang des zufälligen Re-Sampling 10000-mal - und speichern das Ergebnis als Datentabelle `Bootvtlg`.

```{r Bootstrapping}
Bootvtlg <- do(10000) * mean( ~ Entfernung, data = resample(Umfrage))
```

Die Verteilung der Variable `mean`, d.h., des arithmetischen Mittelwerts in den Re-Samples aus der Datentabelle `Bootvtlg` kann auch über ein Histogramm dargestellt werden:

```{r Bootvtlg}
gf_histogram( ~ mean, data = Bootvtlg)
```

#### Fragen

- Welche Verteilungsform zeigt das Histogramm des Mittelwertes der Entfernung in den Re-Samples?

- Wo liegt das Zentrum der Verteilung?

### Standardfehler

Wie bereits erwähnt: Werden verschiedene Stichproben aus einer Population gezogen, so variiert auch eine Statistik, die auf Basis der Stichprobe berechnet wird.
Daher sind wir unsicher, wenn wir von einer Stichprobe auf die Population schließen.
Der Standardfehler gibt die Standardabweichung der Statistik bei zufälligen Stichproben an.
Wir können ihn schätzen über die Standardabweichung (`sd()`) der Variable `mean` in unseren zufälligen Re-Samples. 

```{r se}
se <- sd( ~ mean, data = Bootvtlg)
se
```

#### Fragen

- Beschreibt der Standardfehler die Streuung der Beobachtungen?

- Wann wird der Standardfehler kleiner?

### Konfidenzintervall

Außerdem können wir unsere Schätzunsicherheit für den wahren Mittelwert $\mu$ durch ein Konfidenzintervall beschreiben.
Für das zentrale 95%-Konfidenzintervall kann das 2.5%- sowie das 97.5%-Quantil der Bootstrap-Verteilung zur Schätzung verwendet werden:

```{r konfidenzintervall}
qdata( ~ mean, data = Bootvtlg, p = c(0.025, 0.975))
```

#### Fragen

- Stimmt die Aussage: Mit einer Wahrscheinlichkeit von 95% wird der Wert einer Beobachtung $x_i$ zwischen `r qdata( ~ mean, data = Bootvtlg, p = 0.025)` und `r qdata( ~ mean, data = Bootvtlg, p = 0.975)` liegen?

- Ändern Sie den Code entsprechend, um das 99%-Konfidenzintervall zu bestimmen. Wird das Konfidenzintervall schmaler oder breiter?

```{r konfidenzintervall-uebung}
qdata( ~ mean, data = Bootvtlg, p = c(0.025, 0.975))
```




