---
title: "Modellierung LEGO Preis"
author: "Ihr Name"
date: "`r Sys.Date()`"
output:
  html_document:
    toc: true
    toc_float: true
    collapsed: false
    smooth_scroll: false
---

```{r setup, include=FALSE}
knitr::opts_chunk$set(echo = TRUE)
library(mosaic)
library(here)
```

# LEGO Bausteine

Wie kommt eigentlich der Preis für ein LEGO-Set zustande? Lesen Sie dazu das Statement unter [https://www.lego.com/de-de/service/help/Shopping/how-we-decide-the-prices-of-lego-sets-kA009000001dcamCAA](https://www.lego.com/de-de/service/help/Shopping/how-we-decide-the-prices-of-lego-sets-kA009000001dcamCAA).

Über den Artikel Anna D. Peterson & Laura Ziegler (2021) Building a Multiple Linear Regression Model With LEGO Brick Data, Journal of Statistics and Data Science Education, [DOI: 10.1080/26939169.2021.1946450](https://doi.org/10.1080/26939169.2021.1946450) liegt uns hierfür eine Datentabelle von Amazon Preisen für eine zufällige Stichprobe von Produkten vor. Die Stichprobe wurde eingeschränkt auf folgende Serien:^[Siehe ergänzend [https://momsla.com/why-my-daughters-wont-be-playing-with-lego-friends/](https://momsla.com/why-my-daughters-wont-be-playing-with-lego-friends/)]

- Duplo: [https://www.lego.com/de-de/themes/duplo](https://www.lego.com/de-de/themes/duplo)

- City: [https://www.lego.com/de-de/themes/city](https://www.lego.com/de-de/themes/city)

- Friends: [https://www.lego.com/de-de/themes/friends](https://www.lego.com/de-de/themes/friends)


<!-- Technischer Hinweis: das Paket here (https://here.r-lib.org/) ermöglicht einen einfacheren Umgang mit Datei(pfaden) innerhalb von RStudio Projekten. Die csv Datei "lego.csv" befindet sich im Projektordner "data". -->

```{r einlesen}
# Datei (inkl. Pfad)
legodaten <- here("data", "lego.csv")
# Daten einlesen
lego <- read.csv2(legodaten)
# Datenstruktur
str(lego)
# Obere 6 Beobachtungen
head(lego)
```

#### Fragen

- Was ist eine Beobachtungseinheit der Datentabelle?

- Welche metrischen Variablen liegen in der Datentabelle vor?

***

Zunächst betrachten wir nur die Serien `City` und `Friends` und wir behalten nur die Beobachtungen, für die das Theme ungleich DUPLO ist.

```{r filter}
# Beobachtungen der Serie "DUPLO" eliminieren
lego_sub <- lego %>%
  filter(Theme != "DUPLO")
```

#### Frage

- Welche Datentabelle hat mehr Beobachtungen: `lego`, `lego_sub`, oder beide gleich?

***

```{r strsub}
str(lego_sub)
```

***

## Preismodellierung durch Bauteile

### Lineares Modell

Angenommen (**!**) es gibt einen *linearen* Zusammenhang zwischen der Komplexität, gemessen durch die Anzahl Bausteine (`Pieces`), und dem Preis (`Amazon_Price`). 
Dann wird mathematisch folgendes Modell für die Population angenommen:

$$y_i = \beta_0 + \beta_1 \cdot x_i + \epsilon_i$$

#### Fragen

- Wofür steht das $i$?

- Was ist $\beta_0$?

- Welche Variable (`Pieces`, `Amazon_Price`) ist die abhängige Variable $y$?

### Lineares Modell der Stikchprobe

Visuell:
```{r streu}
gf_point(Amazon_Price ~ Pieces, data = lego_sub) %>%
  gf_lm()
```

Anhand des *Kleinste-Quadrate-Kriteriums* für diese Daten ergeben sich über die Funktion `lm()` folgende Werte:

```{r lm1}
erg <- lm(Amazon_Price ~ Pieces, data = lego_sub)
# Geschätze Koeffizenten (coef()) auf 2 Nachkommastellen runden (round()).
betadach <- coef(erg) %>% round(2)
betadach
```

Für das Modell der Stichprobe
$$\hat{y}_i = b_0 + b_1 \cdot x_i$$
ergibt sich:
$$\hat{y}_i = `r betadach[1]` + `r betadach[2]` \cdot x_i$$ 

#### Fragen

- Welchen modellierten Wert hat ein Set mit $x_0=10$ Bauteilen? 

- Gilt immer $\hat{y}_0 = y_0$?

- Wie ändert sich in diesem Modell der Stichprobe der Mittelwert von $y$, wenn ein Bauteil mehr im Set ist?

### Bestimmtheitsmaß

Wie gut die gefundene Gerade die vorliegenden Daten beschreibt, kann mit Hilfe des Bestimmtheitsmaßes $R^2$ bestimmt werden:

$$R^2= 1-\frac{\sum_{i=1}^n (y_i-\hat{y}_i)^2}{\sum_{i=1}^n (y_i-\bar{y})^2}$$

```{r rquadrat}
r2 <- rsquared(erg) %>% round(2)
r2
```

$$R^2 = `r r2`$$

#### Frage

- Interpretieren Sie $R^2 = `r r2`$.

### Schätzunsicherheit

Die anhand der Stichprobe berechneten Werte für Achsenabschnitt und Steigung, $b_0, b_1$, können als Schätzwerte für die unbekannten Modellparameter $\beta_0, \beta_1$ im Modell der Population verwendet werden:

$$\hat{\beta}_0=b_0,\,\hat{\beta}_1=b_1.$$

```{r resample}
# Zufallszahlengenerator setzen
set.seed(1896)
# Streudiagramm inkl. Regressionsgerade auf einem zufälligen Re-Sample (resample())
gf_point(Amazon_Price ~ Pieces, data = resample(lego_sub)) %>%
  gf_lm()
# Zufallszahlengenerator setzen
set.seed(1896)
# geschätztes Modell auf drei zufälligen Re-Samples (resample())
do(3) * lm(Amazon_Price ~ Pieces, data = resample(lego_sub))
```

#### Frage

- Ergeben sich bei zufälligen Re-Sample dieselben geschätzten Parameter $\hat{\beta}_0, \hat{\beta}_1$?

***

```{r bootstrapping}
# Zufallszahlengenerator setzen
set.seed(1896)
# 1000x Re-Samplen
Bootvtlg <- do(1000) * lm(Amazon_Price ~ Pieces, data = resample(lego_sub))
# Visualisierung Verteilung 
gf_histogram( ~ Pieces, data = Bootvtlg,
              nbins = 20, center = betadach[2]) %>% # Anpassung Histogramm 
  gf_vline(xintercept = ~  betadach[2], color = "blue") %>% # geschätzte Steigung in Originalstichprobe
  gf_vline(xintercept = ~  0, color = "red") # Steigung = 0
```

#### Fragen

- Wird durch das Bootstrapping die Anzahl der Beobachtungen erhöht?

- Welche Verteilung zeigt das Histogramm?

- Werden durch das Bootstrapping die Beobachtungen normalverteilt?

***

**Standardfehler**:

```{r se}
se <- sd( ~ Pieces, data = Bootvtlg) %>% round(4)
se
```

#### Fragen

- Welche Standardabweichung liegt bei `r se`: Die der Bausteine oder die der geschätzten Steigung?

- Würde der Standardfehler durch mehr Bootstrap-Stichproben kleiner werden?

- Wann würde der Standardfehler kleiner werden, d.h., die Präszision der Schätzung steigen?

***

**Konfidenzintervall**:

```{r konfi}
ki95 <- qdata( ~ Pieces, p = c(0.025, 0.975), data = Bootvtlg)
ki95
```

D.h., in $95\%$ der Re-Samples ergibt sich eine geschätzte Steigung zwischen `r ki95[1]` und `r ki95[2]`.

#### Frage

- Ist eine Steigung von $0$ kompatibel zu der Stichprobe?

***

Visualisierung Schätzunsicherheit:

```{r streuki}
gf_point(Amazon_Price ~ Pieces, data = lego_sub) %>%
  gf_lm(interval = "confidence")
```

Visualisierung Prognoseunsicherheit:

```{r streuprog}
gf_point(Amazon_Price ~ Pieces, data = lego_sub) %>%
  gf_lm(interval = "prediction")
```


### Hypothesenprüfung

#### Frage

- Wenn es im theoretischen Modell der Population keinen Zusammenhang zwischen $X$ und $Y$ gibt, was gilt dann für $\beta_1$ und $\hat{\beta}_1$?

***

```{r shuffle}
# Zufallszahlengenerator setzen
set.seed(1896)
# Streudiagramm inkl. Regressionsgerade bei permutierten (shuffle()) x
gf_point(Amazon_Price ~ shuffle(Pieces), data = lego_sub) %>%
  gf_lm()
# Zufallszahlengenerator setzen
set.seed(1896)
# geschätztes Modell bei Permutationen
do(3) * lm(Amazon_Price ~ shuffle(Pieces), data = lego_sub)
```

***

```{r simnull}
# Zufallszahlengenerator setzen
set.seed(1896)
# 1000x Simulation unter Nullhypothese
Nullvtlg <- do(1000) * lm(Amazon_Price ~ shuffle(Pieces), data = lego_sub)
# Visualisierung Verteilung 
gf_histogram( ~ Pieces, data = Nullvtlg,
              nbins = 20, center = 0) %>% # Anpassung Histogramm 
  gf_vline(xintercept = ~  betadach[2], color = "blue") %>% # geschätzte Steigung in Originalstichprobe
  gf_vline(xintercept = ~  0, color = "red") # Steigung = 0
```

#### Frage

- Ist die geschätzte Steigung $\hat{\beta}_1 = `r betadach[2]`$ kompatibel zum Modell $H_0: \beta_1=0$?

***

**p-Wert**:

```{r pwert}
# p-Wert: Anteil der simulierten Strichproben gemäß dem Modell der Nullhypothese,
# in denen der (Betrag) der Steigung mindestens so groß ist wie, die Steigung 
# der Stichprobe
pwert <- prop( ~ (abs(Pieces) >= abs(betadach[2])), data = Nullvtlg)
pwert
```

#### Frage

- Der p-Wert ist keiner als $1/1000$. Heißt das, dass die Wahrscheinlichkeit, dass die Nullhypothese stimmt, kleiner als $1/1000$ ist? 

***

Ergebniszusammenfassung:
```{r summary}
summary(erg)
```

## Preismodellierung ohne erklärende Variable

Betrachten wir jetzt wieder die gesamte Stichprobe (`lego`):

```{r Modell0}
# Visualisierung über Histogramm
gf_histogram( ~ Amazon_Price, data = lego, binwidth = 10, center = 5)

# Arithmetischer Mittelwert
mean(Amazon_Price ~ 1, data = lego)

# Lineare Modellierung
erg0 <- lm(Amazon_Price ~ 1, data = lego)
summary(erg0)
```

Also

$$\hat{y}_i = \bar{y} = \hat{\beta}_0 = `r round(mean(Amazon_Price ~ 1, data = lego),2)`$$

#### Frage

- Wie groß ist $R^2$?

## Preismodellierung mit kategorialer erklärender Variable

Die Variable `Theme` ist kategorial-nominal skaliert, kann aber zur Modellierung herangezogen werden:

```{r Modell1}
# Visualisierung über verwackeltes Streudiagram
gf_jitter(Amazon_Price ~ Theme, data = lego, width = 0.1)

# Arithmetische Mittelwerte
mean(Amazon_Price ~ Theme, data = lego)

# Lineare Modellierung
erg1 <- lm(Amazon_Price ~ Theme, data = lego)
summary(erg1)
```

#### Fragen

- Bei welcher Serie ist der Mittelwert des Preises am größten?

- Wie groß is der durchschnittliche Preisunterschied zwischen `Friends` und `City`?

## Preismodellierung mit mehr als einer erklärenden Variable

```{r Modell2}
# Lineare Modellierung
erg2 <- lm(Amazon_Price ~ Pieces + Theme, data = lego)
# Visualisierung Ergebnis
plotModel(erg2)
# Zusammenfassung
summary(erg2)
```

#### Fragen

- Bei welcher Serie ist der Achsenabschnitt am größten?

- Welches *Problem* dieses Modells sehen Sie?

## Preismodellierung mit Wechselwirkung

Über `x1:x2` kann die Wechselwirkung zwischen zwei Variablen in ein Modell integriert werden.


#### Fragen

```{r Modell3}
# Lineare Modellierung
erg3 <- lm(Amazon_Price ~ Pieces + Theme, data = lego)
# Visualisierung Ergebnis
plotModel(erg3)
# Zusammenfassung
summary(erg3)
```

- Erweitern Sie den Code so, dass Sie die Wechselwirkung zwischen `Pieces`und `Theme` ins Modell integrieren. 

- Bein welcher Serie ist die Steigung am größten?
